Silvia Vivoli dal santo





INFORMAZIONI DI CONTATTO

Email: vivolisilvia2@gmail.com Indirizzo: Via cottolengo 30 Telefono: 3280482370 Data di nascita: 27-09-1990

Nazionalità: Italiana



DESCRIZIONE

In ambito lavorativo negli ultimi anni, ho maturato esperienze in centri per anziani, ho avuto esperienze di sostegno per disabili, dove il mio ruolo era quello di progettare attività di supporto ludico- creativo e motorio adatto alle varie tipologie di utenze, ho avuto esperienza per 3 anni come centralinista presso una struttura per anziani. Ho acquisito una certa dimestichezza ed esperienza che mi hanno permesso di sapermi adattare ad ogni condizione e ad acquisire rispetto per i colleghi e per qualsiasi compito mi venisse assegnato.

Mi ritengo persona seria, rispettosa del lavoro e degli orari, che sa interagire con le persone, dinamica e disponibile.

ESPERIENZA

Torino

Dicembre 2019 - Attuale

Animatrice professionale

Cooperativa Moscati

Progettazione attività ludico- ricreative per persone anziane

- · Collaborazioni con enti esterni
- Organizzazione feste

Dogliani

Ottobre 2019 - Febbraio 2020

Animatrice professionale

Sacra familia

- · Progettazione attività ludico- ricreative per persone anziane
- · collaborazioni enti esterni

Carmagnola

Settembre 2016 - Giugno 2019

Animatrice professionale

Sereni orizzonti

- Progettazione attività lusico- educative per persone anziane
- · Receptionist
- Trasporto pasti

Torino

Febbraio 2015 - Febbraio 2016

Sostegno disabile

Cooperativa Auxilium

- · Sostegno disabile
- · Aiuto compiti

Garino

Febbraio 2012 - Giugno 2014

Cameriera

l'kina

- Accoglienza clienti
- · Preparazione della sala del ristorante per il servizio
- · Gestione della clientela
- · Servizio al tavolo
- · Pulizia locale

Nichelino 13/07/2009 Diploma perito aziendale corrispondente estere Erasmo da rotterdam Attestato di qualifica animatore professionale 16/07/2016 Ist. Flora Svolgimento attività di promozione della partecipazione sociale e di sviluppo delle potenzialità delle persone, dei gruppi e delle comunità territoriali Stage nelle relative strutture sociali Laboratori didattici, artistici COMPETENZE Spagnolo Lavoro di gruppo

ISTRUZIONE

Livello base

PATENTE B